# 请教陈版关于固定资产入账价值的问题

提问人：yue907 时间：2014-01-22 21:10:48
A公司从B公司购入设备一台，价款 200 万，开具 150 万发票，设备运抵A公司达到可使用状态后，按合同价暂估转入固定资产，借:固定资产 200 贷：其他应付款 200 ；后B公司与A公司协商，B公司再开具 30 万发票，并减免 30 万设备款。请问A公司收到 180 万发票，少支付 30 万价款，请问是固定资产是按合同价 200 万入账还是按发票 180 万入账，不需支付的 30 万设备款如何处理？如果是按200 万入账，那与发票差 20 万是否形成永久性差异，不需要再确认递延所得税资产呢？

回答人：chenyiwei
请说明开票金额与最终实际付款金额与合同约定价款不一致的原因？为何在整个交易过程中有多次协商？协商的内容是什么？

提问人：yue907 时间：2014-01-23 11:11:33
因为设备投入使用后第一次产成品下线合格率合同里有规定，现在没达到，所以给予的折扣。

回答人：chenyiwei
建议进一步核实该折扣的性质。如果确实是由于该设备质量缺陷导致的折扣，建议将折扣金额作为对固定资产成本的调整处理。